# 出包建造固定资产剩余物资问题

提问人：peace123123 时间：2022-06-08 01:50:34
以出包方式建造固定资产，工程因出包方原因中止，承包方已采购但尚未使用的工程物资移交给出包方，出包方对于这批剩余物资（待出售)应如何进行账务处理？在工程成本核算？转为工程物资（是否自营建造时才使用)？还是转为存货或者其他？
请帮忙解答，谢谢

回答人：chenyiwei
如果拟出售的，可以转为其他流动/非流动资产，按预计的可变现净值入账，实际出售时确认资产处置损益。

提问人：peace123123 时间：2022-06-12 10:09:27
谢谢陈版解答。 还想请教一下，转为其他流动/非流动资产按预计可变现净值入账的同时，成本与可变现净值的差额是否应同步确认资产减值损失？

回答人：chenyiwei
可以。